【裁判字號】    89,上易,2986
【裁判日期】    890607
【裁判案由】    毒品危害防制條例
【裁判全文】
臺灣高等法院刑事判決                          八十九年度上易字第二九八六號
    上  訴  人  臺灣桃園地方法院檢察署檢察官
    被      告  甲○○
右上訴人，因被告毒品危害防制條例案件，不服臺灣桃園地方法院八十九年度易字第
六○二號，中華民國八十九年六月七日第一審判決（起訴案號：臺灣桃園地方法院檢
察署八十九年度毒偵字第一三三九、八七八號）（併辦案件同署八十九年度毒偵字第
一○四號、第二○一二號、第三九○六號、第四一八二號）提起上訴，本院判決如左
：
    主      文
原判決撤銷。
甲○○連續施用第二級毒品，累犯，處有期徒刑壹年貳月。
扣案第二級毒品安非他命貳小包（毛重拾點伍公克）、第二級毒品安非他命貳包（毛
重拾伍點壹公克）、殘有微量安非他命無法析離之玻璃球吸食器貳組均沒收銷毀之
。
    事      實
一、甲○○曾於民國八十四年間因違反麻醉藥品管理條例案件，經原審判處有期徒刑
    四月，於八十四年五月三十日易科罰金執行完畢。猶不知悔改，復於八十七年間
    因施用第二級毒品案件，經臺灣桃園地方法院檢察署檢察官聲請原審以八十七年
    度毒聲字第二七七四號裁定送台灣桃園看守所附設勒戒所觀察、勒戒後，認無繼
    續施用毒品之傾向，由該署檢察官於八十七年十一月三十日以八十七年度偵字第
    一七一六二號為不起訴處分確定。復於八十八年間又因犯施用第二級毒品案件，
    經臺灣桃園地方法院檢察署檢察官聲請原審以八十八年度毒聲字第一三一五號、
    第一七七七號裁定送台灣桃園看守所附設勒戒所觀察、勒戒後，認有繼續施用毒
    品之傾向，經原審於八十八年八月十七日以八十八年度易字第一六三五號判處有
    期徒刑十月確定。詎仍不知悔改，於停止戒治所餘戒治期間付保護管束時，又基
    於概括犯意，自八十八年十二月二十七日前一百二十小時內某時，在不詳地點施
    用安非他命毒品，於同日在桃園地檢署採集尿液呈安非他命陽性反應，又於八十
    九年一月一日凌晨二時許，在桃園縣平鎮市○○路二０二巷二十六號前為警查獲
    ，並扣得第二級毒品安非他命二小包（毛重十點五公克）又先後連續多次在桃園
    縣中壢市○○路○段二二六巷九號二樓等處施用第二級毒品安非他命，先於八十
    九年一月十三日十三時許，在桃園縣楊梅鎮○○路○段三三一巷二十二號為警查
    獲，再於八十九年一月二十七日十九時許，在桃園縣中壢市○○○路○段十八號
    一樓樓梯間為警查獲，並扣得第二級毒品安非他命二包（毛重三十五點一公克）
    ，復於八十九年三月二十八日二十一時許，在桃園縣中壢市○○路○段二二六巷
    九號二樓為警查獲，並扣得殘有微量安非他命無法析離之玻璃球吸食器二組。嗣
    於八十九年五月八日十六時，經桃園縣警察局中壢分局採集尿液，前一二○小時
    內施用第二級毒品安非他命，送台灣檢驗科技股份有限公司濫用藥物尿液檢驗報
    告，亦呈安非他命陽性反應。
二、案經台北市政府警察局士林分局及桃園縣警察局大園分局報請台灣桃園地方法院
    檢察署檢察官偵查起訴。另由桃園縣警察局中壢分局報由台灣桃園地方法院檢察
    署送請併案審理。
    理      由
一、訊據被告甲○○對於右揭犯罪事實均坦承不諱，且被告先後被警查獲時所採尿液
    均呈安非他命陽性反應，有台北市立療養院煙毒尿液檢驗報告書一紙及桃園縣衛
    生局不法藥物尿液檢定書三紙、台灣檢驗科技股份有限公司濫用藥物尿液檢驗報
    告二紙附卷可稽，並有第二級毒品安非他命二小包（毛重十點五公克）、第二級
    毒品安非他命二包（毛重三十五點一公克）及殘有微量安非他命無法析離之玻璃
    球吸食器二組扣案可證，足證被告確有前揭施用第二級毒品安非他命之犯行。
二、第查，被告前因施用第二級毒品案件，經臺灣桃園地方法院檢察署檢察官聲請原
    審以八十七年度毒聲字第二七七四號裁定送台灣桃園看守所附設勒戒所觀察、勒
    戒後，認無繼續施用毒品之傾向，由該署檢察官於八十七年十一月三十日以八十
    七年度偵字第一七一六二號為不起訴處分確定。復於八十八年間又因犯施用第二
    級毒品案件，經臺灣桃園地方法院檢察署檢察官聲請原審以八十八年度毒聲字第
    一三一五號、第一七七七號裁定送台灣桃園看守所附設勒戒所觀察、勒戒後，認
    有繼續施用毒品之傾向，經原審於八十八年八月十七日以八十八年度易字第一六
    三五號判處有期徒刑十月確定有上開不起訴處分書及刑事判決各一件在卷可考。
    此外，復有本院被告全國前案紀錄表一紙在卷可按，是本件被告係三犯施用毒品
    ，洵堪認定。本案事證明確，被告之犯行堪以認定，應予依法論科。
三、核被告所為，係犯毒品危害防制條例第十條第二項施用第二級毒品罪。被告持有
    第二級毒品安非他命之低度行為應為施用之高度行為所吸收，不另論罪。其多次
    施用第二級毒品安非他命之犯行，時間緊接，觸犯構成要件相同之罪名，顯係基
    於概括犯意反覆為之，應依連續犯之規定論處一罪，並加重其刑。被告自八十八
    年十二月二十七日前一二○小時內在不詳地點施用第二級毒品安非他命，又自八
    十九年一月二十八日起至同年三月二十七日止施用第二級毒品安非他命復至八十
    九年五月八日施用同上第二級毒品之犯行，即聲請併案審理部分，與起訴部分屬
    連續犯裁判上一罪關係，為起訴效力所及，原審及本院自得併予審理，附此敘明
    。查被告曾於八十四年間因違反麻醉藥品管理條例案件，經原審判處有期徒刑四
    月，於八十四年五月三十日易科罰金執行完畢，有本院被告全國前案紀錄表一紙
    在卷可參，其受有期徒刑執行完畢後，五年以內再犯本件有期徒刑以上之罪，為
    累犯，應依刑法第四十七條規定加重其刑，並依法遞加重之。
四、原審以被告罪證明確，予以論罪科刑，固非無見，惟原判決就被告在八十八年十
    二月二十七日檢察官採集尿液前一二○小時內施用第二級毒品安非他命及桃園縣
    警察局中壢分局於八十九年五月八日十六時採集尿液前一二○小時施用第二級毒
品安非他命部分未及併論以連續犯從一重處斷，尚有未洽，公訴人上訴意旨執以
    指摘原判決不當，為有理由，應由本院予以撤銷改判，爰審酌被告有多次施用具
    有成癮性毒品之犯行，危害身心甚鉅，犯罪後坦承犯行，態度尚佳等一切情狀，
    量處如主文第二項所示之刑，以資懲儆。
五、扣案第二級毒品安非他命二小包（毛重十點五公克）、第二級毒品安非他命二包
    （毛重三十五點一公克）及殘有微量安非他命無法析離之玻璃球吸食器二組，依
    毒品危害防制條例第十八條第一項前段，不問屬於犯人與否沒收銷毀之。
據上論斷，應依刑事訴訟法第三百六十九條第一項前段、第三百六十四條、第二百九
十九條第一項前段，毒品危害防制條例第十條第二項、第二十條第三項前段、第十八
條第一項前段，刑法第十一條前段、第五十六條、第四十七條，判決如主文。
本案經檢察官覃正祥到庭執行職務。
中    華    民    國    八十九    年      八        月      三十一      日
                          臺灣高等法院刑事第二庭
                              審判長法  官  戴  章  甫
                                    法  官  林  銓  正
                                    法  官  黃  金  富
右正本證明與原本無異。
不得上訴。
                                    書記官  江  采  廷
中    華    民    國    八十九    年      九        月        一        日
附錄：本案論罪科刑法條全文
毒品危害防制條例第十條
施用第一級毒品者，處六月以上五年以下有期徒刑。
施用第二級毒品者，處三年以下有期徒刑。


司法院資訊處製作；財團法人民間司法改革基金會備份。
